臺灣高等法院刑事判決　　　　　　　100年度上易字第2983號
上　訴　人
即　被　告　 呂伊專
上列上訴人因竊盜案件，不服臺灣桃園地方法院100年度審易字
第2162號，中華民國100年11月16日第一審判決（起訴案號：台
灣桃園地方法院檢察署100年度偵緝字第1303號），提起上訴，
本院判決如下：
    主  文
上訴駁回。
    理  由
一、按刑事訴訟法第350條、第361條、第362條、第367條規定，
    不服地方法院之第一審判決而上訴者，須提出上訴書狀，並
    應敘述具體理由，為上訴必備之程式。倘已提出上訴理由，
    但所提非屬具體理由者，則由第二審法院以上訴不合法律上
    之程式，判決駁回。而所謂具體理由，必係依據卷內既有訴
    訟資料或提出新事證，指摘或表明第一審判決有何採證認事
    、用法或量刑等足以影響判決本旨之不當或違法，而構成應
    予撤銷之具體事由，始克當之（例如：依憑證據法則具體指
    出所採證據何以不具證據能力；或依憑卷證資料，明確指出
    所為證據證明力之判斷如何違背經驗、論理法則）。倘僅泛
    言原判決認定事實錯誤、違背法令、量刑失之過重或輕縱，
    而未依上揭意旨指出具體事由，或形式上雖已指出具體事由
    ，然該事由縱使屬實，亦不足以認為原判決有何不當或違法
    者（例如：對不具有調查必要性之證據，法院未依聲請調查
    亦未說明理由，或援用證據不當，但除去該證據仍應為同一
    事實之認定），皆難謂係具體理由，俾與第二審上訴制度旨
    在請求第二審法院撤銷、變更第一審不當或違法之判決，以
    實現個案救濟之立法目的相契合（最高法院97年台上字第89
    2號判決意旨參照）。
二、本件上訴人即被告呂伊專上訴意旨以被告另於99年度10月、
    11 月分別在新竹、台中、彰化等地犯竊盜罪，經新竹、台
    中、彰化各地方法院最重判處拘役40日，與原審判刑有明顯
    差異。且被告於警詢中坦承不諱，並於檢警人員尚未發覺犯
    行前，主動供出犯罪事實，自首接受裁判，請從輕量刑云云
    。惟查：原判決審酌被告正值壯年卻不思正途，為貪圖己利
    即竊取他人之物品，欠缺尊重他人之觀念。且危害社會治安
    ，兼衡其於犯後坦承犯行，及所竊取物品價值尚非高昂等一
    切情狀，就七次竊盜犯行分別量處有期徒刑2月、2月、2月
    、2 月、2月、2月、4月，並定應執行有期徒刑1年1月，屬
    輕度量刑，原審在適法範圍內行使其量刑之裁量權，核無違
    法或不當之情形。且原審已依自首之規定對被告減輕其刑，
    原審量刑並無失之於重之情形。被告所舉之另案科刑，係法
    院就個別案件審判中因個案情況不同所為之於量刑，被告執
    此指摘原判決，亦不足採。被告上訴理由之內容，僅空言認
    原審量刑不當，顯未依據卷內既有訴訟資料或提出新事證，
    指摘或表明原審判決有何採證認事、用法或量刑等足以影響
    判決本旨之不當或違法，或足以影響原判決，構成應撤銷之
    具體事由，依上開說明，本件被告上訴顯無具體理由而不合
    法定程式應予駁回，並不經言詞辯論為之。
據上論斷，應依刑事訴訟法第367條前段、第372條規定，判決如
主文。
中    華    民    國    100   年    12    月    29    日
                  刑事第十一庭審判長法  官  許宗和
                                    法  官  沈君玲
                                    法  官  趙功恆
以上正本證明與原本無異。
不得上訴。
                                    書記官  陳佳伶
中    華    民    國   100    年    12    月    29    日